【裁判字號】    89,上易,4093
【裁判日期】    891227
【裁判案由】    賭博
【裁判全文】
臺灣高等法院刑事判決                          八十九年度上易字第四九三號
    上  訴  人  甲○○
    即  被  告
右列被告因賭博案件，不服臺灣板橋地方法院八十九年度易字第二三五八號，中華民
國八十九年八月廿八日第一審判決（起訴案號：臺灣板橋地方法院檢察署八十八年度
偵字第二六○七四號）提起上訴，本院判決如左：
    主  文
原判決撤銷。
甲○○以賭博為常業，處有期徒刑伍月，如易科罰金以佰元折算一日，電動賭博機
捌臺（含電路板八片）、新臺幣仟柒佰元沒收。
    事實及理由
一犯罪事實：
  上訴人甲○○於民國八十八年十月卅一日至十一月五日間，在公眾得出入的臺北縣
  板橋市○○街二六一號水噹噹便利超商內擺設電動賭博機八台，以和不特定的顧客
  賭博財物為常業。賭客每次買注新臺幣（下同）一百元，並按每次十元下注，如累
  計未得四十分，所下賭注現金即歸上訴人贏得賴以為生，反之則由上訴人賠付一定
  數量的香菸等商品。經臺北縣警察局海山分局於同年十一月五日下午五時左右查獲
  ，扣押當場賭博所用電動賭博機八臺和兌換籌碼處的財物三千七百元。
二認定事實的證據及理由：
(一)原審共同被告胡俊全、周建良和上訴人對於前述事實，已在偵查及原審中一致坦承
  ，並有扣案電動賭博機電路板八片以及賭款三千七百元的贓證物款收據為證。
(二)上訴人在本院審理中翻供，辯稱在查獲前剛買回本案超商的營業權、不知現場擺設
  賭博機具，但未提出任何反證以供調查，不能僅憑空言推翻已有旁證的初供，所犯
  事證已極明確。
(三)上訴人觸犯刑法第二百六十七條之罪。原審予以論罪科刑，雖非無據，但因下列錯
  誤，仍應予以撤銷，並審酌所犯一切情狀，改判如主文所示：
1.檢察官並未起訴上訴人在八十八年十月廿五日（或廿六日）到廿九日觸犯常業賭博
  罪，原審也認為這部分行為屬於同院八十八年度易字第三七一二號另案確定判決效
  力所及，和本案自非同一案件，竟就未受請求事項予以裁判而依實質上一罪關係不
  另諭知免訴，適用法則尚有不當。
2.本案經警同時扣押的電眼監視器和螢幕顯示器，是上訴人經營超級商店的合法防盜
  設備，不能積極證明為本案犯罪工具，原審併予宣告沒收，同屬無可維持。
(四)當場供賭博所用電動賭博機八臺（含電路板八片），以及在兌換籌碼處查獲的三千
  七百元，均予沒收。
三對於其餘起訴事實的判斷理由：
  檢察官另指上訴人在八十八年十月卅日也在上述地點實施常業賭博行為，因而與前
  述犯行一併訴請處斷。經查上訴人先前曾因設置電動賭博機具開賭，經原審法院於
  八十八年十月卅日以八十八年度易字第三七一二號另案判處常業賭博罪刑並已確定
  （見卷附本院被告全國前案紀錄表），本案起訴事實中關於八十八年十月卅日當天
  所犯部分，與前案判決確定的事實為同一常業賭博行為，依法不可重複論罪。但公
  訴人既與經本案論罪的犯行依同一事實關係併為起訴，就同一起訴對象事實無從予
  以割裂裁判，此部分不另諭知免訴。
四適用的法條：
  刑事訴訟法第三百六十九條第一項前段、第三百六十四條、第二百九十九條第一項
  前段，刑法第二百六十七條、第二百六十六條第二項、第四十一條，罰金罰鍰提高
  標準條例第一條前段、第二條。
中    華    民    國      八十九      年      十二      月    廿七    日
                                  審判長法  官  劉  靜  嫻
                                        法  官  吳      燦
                                        法  官  林  勤  綱
右正本證明與原本無異。
不得上訴。
                                        書記官  鐘  麗  芳
中    華    民    國      八十九      年      十二      月    廿八    日
附錄本案論罪科刑法條全文
刑法第二百六十七條：
以賭博為常業者，處二年以下有期徒刑，得併科一千元以下罰金。


司法院資訊處製作；財團法人民間司法改革基金會備份。
